# DATOS 2007

```{r}
library(rio)
urb_2007=import('https://github.com/Samanta-Rivera/EPAP2-Proyecto/raw/master/DATA/Urbanizacion_Censo_2007.xlsx')
```

```{r}
urb_2007=urb_2007[,c(2,3,8,10)]
urb_2007=urb_2007[-c(1:3),]
names(urb_2007)=c('Region','Province','Total_Pop','Rural_Pop')
rownames(urb_2007)=NULL
```

```{r}
library(stringi)
urb_2007$Region=stri_trans_general(str = urb_2007$Region, id = "Latin-ASCII")
urb_2007$Province=stri_trans_general(str = urb_2007$Province, id = "Latin-ASCII")
```

```{r}
inter_2007=import('https://github.com/Samanta-Rivera/EPAP2-Proyecto/raw/master/DATA/Internet_Censo_2007.xlsx')
```

```{r}
inter_2007=inter_2007[,c(2,3,8)]
inter_2007=inter_2007[-c(1:3),]
names(inter_2007)=c('Region','Province','Inter_Porc')
rownames(inter_2007)=NULL
```

```{r}
inter_2007$Region=stri_trans_general(str = inter_2007$Region, id = "Latin-ASCII")
inter_2007$Province=stri_trans_general(str = inter_2007$Province, id = "Latin-ASCII")
```

```{r}
idh_2007=import('https://github.com/Samanta-Rivera/EPAP2-Proyecto/raw/master/DATA/IDH_PNUD2007.xlsx')
```

```{r}
idh_2007[,-c(1,2,3,10,12,14,16)]=NULL
idh_2007=idh_2007[c(8:2256),]
names(idh_2007)=c("Ubigeo",'Region','Province','LifeHope','CompSecEdu','EduYears','IncFamPPC')
idh_2007[,c(4:7)]=lapply(idh_2007[,c(4:7)],as.numeric)
```

```{r}
list_idh_2007=as.list(idh_2007[,1])
provinces_2007=grep(pattern='[0-9]{1}[0-9]{1}[0-9]{1}[0-9]{1}[0]{1}[0]{1}',x=list_idh_2007)
idh_2007=idh_2007[c(provinces_2007),]
row.names(idh_2007)=NULL
```

```{r}
idh_2007$Region[2:8]='Amazonas'
idh_2007$Region[10:29]='Ancash'
idh_2007$Region[31:37]='Apurimac'
idh_2007$Region[39:46]='Arequipa'
idh_2007$Region[48:58]='Ayacucho'
idh_2007$Region[60:72]='Cajamarca'
idh_2007$Region[73]='Callao'
idh_2007$Region[75:87]='Cusco'
idh_2007$Region[89:95]='Huancavelica'
idh_2007$Region[97:107]='Huanuco'
idh_2007$Region[109:113]='Ica'
idh_2007$Region[115:123]='Junin'
idh_2007$Region[125:136]='La Libertad'
idh_2007$Region[138:140]='Lambayeque'
idh_2007$Region[142:151]='Lima'
idh_2007$Region[153:159]='Loreto'
idh_2007$Region[161:163]='Madre De Dios'
idh_2007$Region[165:167]='Moquegua'
idh_2007$Region[169:171]='Pasco'
idh_2007$Region[173:180]='Piura'
idh_2007$Region[182:194]='Puno'
idh_2007$Region[196:205]='San Martin'
idh_2007$Region[207:210]='Tacna'
idh_2007$Region[212:214]='Tumbes'
idh_2007$Region[216:219]='Ucayali'
```

```{r}
idh_2007=na.omit(idh_2007)
row.names(idh_2007)=NULL
```

```{r}
library(stringi)
idh_2007$Region=stri_trans_general(str = idh_2007$Region, id = "Latin-ASCII")
idh_2007$Province=stri_trans_general(str = idh_2007$Province, id = "Latin-ASCII")
```

```{r}
idh_2007$Prov_Name=paste0(idh_2007$Region,idh_2007$Province)
idh_2007[,c(2,3)]=NULL
```

# DATOS 2017

```{r}
urb_raw=import('https://github.com/Samanta-Rivera/EPAP2-Proyecto/raw/master/DATA/URBANIZACION_CENSO_2017.xlsx')
```

```{r}
urb_raw=urb_raw[,c(2:4)]
urb_raw=urb_raw[c(7:1360),]
row.names(urb_raw)=NULL
names(urb_raw)=c('1','2','3')
```

```{r}
ubi_urb=grep('AREA', x=urb_raw$`1`)
provname_urb=grep('prov',x=urb_raw$`2`)
provnames_2_urb=grep('Prov',x=urb_raw$`2`)
rural_urb=grep('Rural',x=urb_raw$`1`)
```

```{r}
urb_2017=data.frame(urb_raw$`1`[c(ubi_urb)])
urb_2017=urb_2017[-67,]
urb_2017=as.data.frame(urb_2017)
urb_2017$Name=urb_raw$`2`[c(provname_urb)]
urb_2017$Rur=urb_raw$`3`[c(rural_urb)]
names(urb_2017)=c('Ubigeo','Name','Rural_Porc')
```

```{r}
library(readr)
library(stringr)
urb_2017[,1]=str_split(urb_2017[,1],
                         pattern = '#',
                         simplify = T)[,2]
urb_2017[,1]=trimws(urb_2017[,1],whitespace = "[\\h\\v]")
urb_2017[,1]=paste0(urb_2017[,1],'00')
urb_2017$Region=str_split(urb_2017[,2],
                         pattern = ',',
                         simplify = T)[,1]
urb_2017$Province=str_split(urb_2017[,2],
                         pattern = ':',
                         simplify = T)[,2]
urb_2017=urb_2017[,-2]
urb_2017$Province[145:147]=str_split(urb_2017$Region[145:147],'de ', simplify=T)[,3]
urb_2017$Region[145:147]=str_split(urb_2017$Region[145:147],'prov', simplify=T)[,1]
urb_2017[196,]=c('070100',0,'Callao','Callao')
urb_2017[,c(3,4)]=lapply(urb_2017[,c(3,4)],trimws,whitespace = "[\\h\\v]")
urb_2017[,2]=as.numeric(urb_2017[,2])
```

```{r}
urb_2017$Region=stri_trans_general(str = urb_2017$Region, id = "Latin-ASCII")
urb_2017$Province=stri_trans_general(str = urb_2017$Province, id = "Latin-ASCII")
urb_2017[,3]=gsub('La Lbertad','La Libertad',urb_2017[,3])
```

```{r}
inter_raw=import('https://github.com/Samanta-Rivera/EPAP2-Proyecto/raw/master/DATA/INTERNET_CESNO_2017.xlsx')
```

```{r}
inter_raw=inter_raw[,c(2:5)]
inter_raw=inter_raw[c(9:1379),]
row.names(inter_raw)=NULL
names(inter_raw)=c('1','2','3','4')
```

```{r}
ubi_inter=grep('AREA', x=inter_raw$`1`)
provname_inter=grep('prov',x=inter_raw$`2`)
provname_2_inter=grep('Prov',x=inter_raw$`2`)
internet_inter=grep('Sí',x=inter_raw$`1`)
internet_inter=internet_inter[-67]
```

```{r}
inter_2017=data.frame(inter_raw$`1`[c(ubi_inter)])
inter_2017=inter_2017[-67,]
inter_2017=as.data.frame(inter_2017)
inter_2017$Name=inter_raw$`2`[c(provname_inter)]
inter_2017$Internet=inter_raw$`4`[c(internet_inter)]
names(inter_2017)=c('Ubigeo','Name','Inter_Porc')
```

```{r}
inter_2017[,1]=str_split(inter_2017[,1],
                         pattern = '#',
                         simplify = T)[,2]
inter_2017[,1]=trimws(inter_2017[,1],whitespace = "[\\h\\v]")
inter_2017[,1]=paste0(inter_2017[,1],'00')
inter_2017$Region=str_split(inter_2017[,2],
                         pattern = ',',
                         simplify = T)[,1]
inter_2017$Province=str_split(inter_2017[,2],
                         pattern = ':',
                         simplify = T)[,2]
inter_2017=inter_2017[,-2]
inter_2017$Province[145:147]=str_split(inter_2017$Region[145:147],'de ', simplify=T)[,3]
inter_2017$Region[145:147]=str_split(inter_2017$Region[145:147],'prov', simplify=T)[,1]
inter_2017[196,]=c('070100',0.442060940246706,'Callao','Callao')
inter_2017[,c(3,4)]=lapply(inter_2017[,c(3,4)],trimws,whitespace = "[\\h\\v]")
inter_2017[,2]=as.numeric(inter_2017[,2])
```

```{r}
inter_2017$Region=stri_trans_general(str = inter_2017$Region, id = "Latin-ASCII")
inter_2017$Province=stri_trans_general(str = inter_2017$Province, id = "Latin-ASCII")
inter_2017[,3]=gsub('La Lbertad','La Libertad',inter_2017[,3])
```

# IDH 2012

```{r}
idh_2012=import('https://github.com/Samanta-Rivera/EPAP2-Proyecto/raw/master/DATA/IDH_PNUD2012.xlsx')
```

```{r}
idh_2012[,-c(1,2,3,10,12,14,16)]=NULL
idh_2012=idh_2012[c(8:2257),]
names(idh_2012)=c("Ubigeo",'Region','Province','LifeHope','CompSecEdu','EduYears','IncFamPPC')
idh_2012[,c(4:7)]=lapply(idh_2012[,c(4:7)],as.numeric)
```

```{r}
list_idh_2012=as.list(idh_2012[,1])
provinces_2012=grep(pattern='[0-9]{1}[0-9]{1}[0-9]{1}[0-9]{1}[0]{1}[0]{1}',x=list_idh_2012)
idh_2012=idh_2012[c(provinces_2012),]
row.names(idh_2012)=NULL
```

```{r}
idh_2012$Region[2:8]='Amazonas'
idh_2012$Region[10:29]='Ancash'
idh_2012$Region[31:37]='Apurimac'
idh_2012$Region[39:46]='Arequipa'
idh_2012$Region[48:58]='Ayacucho'
idh_2012$Region[60:72]='Cajamarca'
idh_2012$Region[73]='Callao'
idh_2012$Region[75:87]='Cusco'
idh_2012$Region[89:95]='Huancavelica'
idh_2012$Region[97:107]='Huanuco'
idh_2012$Region[109:113]='Ica'
idh_2012$Region[115:123]='Junin'
idh_2012$Region[125:136]='La Libertad'
idh_2012$Region[138:140]='Lambayeque'
idh_2012$Region[142:151]='Lima'
idh_2012$Region[153:159]='Loreto'
idh_2012$Region[161:163]='Madre De Dios'
idh_2012$Region[165:167]='Moquegua'
idh_2012$Region[169:171]='Pasco'
idh_2012$Region[173:180]='Piura'
idh_2012$Region[182:194]='Puno'
idh_2012$Region[196:205]='San Martin'
idh_2012$Region[207:210]='Tacna'
idh_2012$Region[212:214]='Tumbes'
idh_2012$Region[216:219]='Ucayali'
```

```{r}
idh_2012=na.omit(idh_2012)
row.names(idh_2012)=NULL
```

```{r}
idh_2012$Region=stri_trans_general(str = idh_2012$Region, id = "Latin-ASCII")
idh_2012$Province=stri_trans_general(str = idh_2012$Province, id = "Latin-ASCII")
```

```{r}
idh_2012$Prov_Name=paste0(idh_2012$Region,idh_2012$Province)
idh_2012[,c(2,3)]=NULL
```

# Creación de las tablas

```{r}
urb_2007[,c(3,4)]=lapply(urb_2007[,c(3,4)],as.numeric)
urb_2007$Rur_Porc <- urb_2007$Rural_Pop / urb_2007$Total_Pop
urb_2007[,c(3,4)]=NULL
```

```{r}
inter_2007$Region=NULL
```

```{r}
Data2007=merge(urb_2007, inter_2007)
Data2007$Prov_Name=paste0(Data2007$Region,Data2007$Province)
Data2007=Data2007[,c(3:5)]
```

```{r}
Data2007=merge(Data2007,idh_2007)
Data2007$Code=Data2007$Ubigeo
Data2007$Ubigeo=NULL
```

```{r}
Data2007[,c(2:7)]=lapply(Data2007[,c(2:7)],as.numeric)
```

```{r}
inter_2017$Region=NULL
```

```{r}
Data2017=merge(urb_2017, inter_2017)
Data2017$Prov_Name=paste0(Data2017$Region,Data2017$Province)
Data2017[,c(1,2,4)]=NULL
```

```{r}
Data2017=merge(Data2017,idh_2012)
Data2017$Code=Data2017$Ubigeo
Data2017$Ubigeo=NULL
```

# Limpieza del entorno

```{r}
rm(idh_2007)
rm(idh_2012)
rm(inter_2007)
rm(inter_2017)
rm(inter_raw)
rm(list_idh_2007)
rm(list_idh_2012)
rm(urb_2007)
rm(urb_2017)
rm(urb_raw)
rm(internet_inter)
rm(provinces_2007)
rm(provinces_2012)
rm(provname_inter)
rm(provname_2_inter)
rm(provname_urb)
rm(provnames_2_urb)
rm(rural_urb)
rm(ubi_inter)
rm(ubi_urb)
```

#Agregando las variables dependientes

```{r}
EleccDer= import('https://github.com/Samanta-Rivera/EPAP2-Proyecto/raw/master/DATA/ELECCIONES_UBIGEO_PROPIO_DERECHA.xlsx')
```

```{r}
voto2014=EleccDer[,c(8:14)]
voto2018=EleccDer[,c(1:7)]
```

```{r}
voto2014[,c(2:6)]=NULL
voto2018[,c(2:6)]=NULL
```

```{r}
names(voto2014)
names(voto2018)
```


```{r}
#cambiar nombre
names(voto2014)[names(voto2014)=='Ubigeo...8']='Code'
names(voto2014)[names(voto2014)=='VOTODERECHA...14']='VOTODERECHA'
names(voto2018)[names(voto2018)=='Ubigeo...1']='Code'
names(voto2018)[names(voto2018)=='VOTODERECHA...7']='VOTODERECHA'
```

```{r}
Data2007=merge(Data2007,voto2014,by.x='Code')
Data2017=merge(Data2017,voto2018,by.x='Code')
str(Data2007)
str(Data2017)
```

```{r}
rm(voto2014)
rm(voto2018)
rm(EleccDer)
```


#CONGLOMERADOS

```{r}
library(cluster)
library(factoextra)
g.dist2007 = daisy(Data2007[,-c(1,2)], metric="gower")
g.dist2017 = daisy(Data2017[,-c(1,2)], metric="gower")
```

```{r}
fviz_nbclust(Data2007[,-c(1,2)], pam,diss=g.dist,method = "gap_stat",k.max = 10,verbose = F)
```

```{r}
fviz_nbclust(Data2007[,-c(1,2)], hcut,diss=g.dist,method = "gap_stat",k.max = 10,verbose = F)
```

#ahora con la data 2017

```{r}
fviz_nbclust(Data2017[,-c(1,2)], pam,diss=g.dist,method = "gap_stat",k.max = 10,verbose = F)
```

```{r}
fviz_nbclust(Data2017[,-c(1,2)], hcut,diss=g.dist,method = "gap_stat",k.max = 10,verbose = F)
```

Conglomeración por densidad

```{r}
proyeccion2007 = cmdscale(g.dist2007, k=2,add = T)
proyeccion2017 = cmdscale(g.dist2017, k=2,add = T)
```

```{r}
Data2007$dim1=proyeccion2007$points[,1]
Data2007$dim2=proyeccion2007$points[,2]
```

```{r}
Data2017$dim1=proyeccion2017$points[,1]
Data2017$dim2=proyeccion2017$points[,2]
```

```{r}
g.dist.cmd2007 = daisy(Data2007[,c('dim1','dim2')], metric = 'euclidean')
g.dist.cmd2017 = daisy(Data2017[,c('dim1','dim2')], metric = 'euclidean')
```

```{r}
library(dbscan)
kNNdistplot(g.dist.cmd2007, k=5)
```

```{r}
kNNdistplot(g.dist.cmd2017, k=5)
```

```{r}
library(fpc)
db.cmd2007 = dbscan(g.dist.cmd2007, eps=0.12, MinPts=7,method = 'dist')
db.cmd2017 = dbscan(g.dist.cmd2017, eps=0.13, MinPts=7,method = 'dist')
```

```{r}
Data2007$dbCMD=as.factor(db.cmd2007$cluster)
Data2017$dbCMD=as.factor(db.cmd2017$cluster)
```

```{r}
min(Data2007[,c('dim1','dim2')]); max(Data2007[,c('dim1','dim2')])
min(Data2017[,c('dim1','dim2')]); max(Data2017[,c('dim1','dim2')])
limites2007=c(-0.41,0.69)
limites2017=c(-0.71,0.45)
```

```{r}
library(ggrepel)
base2007= ggplot(Data2007[,-c(1,2)],aes(x=dim1, y=dim2)) + ylim(limites2007) + xlim(limites2007) + coord_fixed()
dbplot2007= base2007 + geom_point(aes(color=dbCMD)) 
dbplot2007
```

```{r}
base2017= ggplot(Data2017[,-c(1,2)],aes(x=dim1, y=dim2)) + ylim(limites2017) + xlim(limites2017) + coord_fixed()
dbplot2017= base2017 + geom_point(aes(color=dbCMD)) 
dbplot2017
```

```{r}
list_outliers_2007=grep('[0]{1}',Data2007$dbCMD)
list_outliers_2017=grep('[0]{1}',Data2017$dbCMD)
```

```{r}
rm(base2007)
rm(base2017)
rm(db.cmd2007)
rm(db.cmd2017)
rm(dbplot2007)
rm(dbplot2017)
rm(proyeccion2007)
rm(proyeccion2017)
rm(g.dist.cmd2007)
rm(g.dist.cmd2017)
rm(limites2007)
rm(limites2017)
rm(list_outliers_2007)
rm(list_outliers_2017)
Data2007=Data2007[,c(1:9)]
Data2017=Data2017[,c(1:9)]
```


siluetas de cluster 2007

```{r}
res.pam2007 = pam(g.dist2007,3,cluster.only = F)
res.agnes2007 = hcut(g.dist2007, k = 3,hc_func='agnes',hc_method = "ward.D")
res.diana2007 = hcut(g.dist2007, k = 3,hc_func='diana')
```

```{r}
fviz_silhouette(res.pam2007)
```

```{r}
fviz_silhouette(res.agnes2007)
```

```{r}
fviz_silhouette(res.diana2007)
```

Siluetas para conglomeración 2017
```{r}
res.pam2017 = pam(g.dist2017,3,cluster.only = F)
res.agnes2017 = hcut(g.dist2017, k = 3,hc_func='agnes',hc_method = "ward.D")
res.diana2017 = hcut(g.dist2017, k = 3,hc_func='diana')
```

```{r}
fviz_silhouette(res.pam2017)
```

```{r}
fviz_silhouette(res.agnes2017)
```

```{r}
fviz_silhouette(res.diana2017)
```

#Al realizar las respectivas pruebas a las variables indepedientes, notamos que el mejor metodo de conglomeración para nuestros elementos es la jerarquica divisiva.

```{r}
Data2007$ClusterDI=res.diana2007$cluster
Data2017$ClusterDI=res.diana2017$cluster
```

```{r}
rm(res.agnes2007)
rm(res.agnes2017)
rm(res.diana2007)
rm(res.diana2017)
rm(res.pam2007)
rm(res.pam2017)
rm(g.dist2007)
rm(g.dist2017)
```

#Viendo regresiones

```{r}
names(Data2007)
names(Data2017)
```


```{r}
model_2007_1=formula(VOTODERECHA~ Rur_Porc)
model_2007_2=formula(VOTODERECHA~ Rur_Porc + Inter_Porc)
model_2007_3=formula(VOTODERECHA~ Rur_Porc + Inter_Porc + LifeHope)
model_2007_4=formula(VOTODERECHA~ Rur_Porc + Inter_Porc + LifeHope + CompSecEdu)
model_2007_5=formula(VOTODERECHA~ Rur_Porc + Inter_Porc + LifeHope + CompSecEdu + EduYears)
model_2007_6=formula(VOTODERECHA~ Rur_Porc + Inter_Porc + LifeHope + CompSecEdu + EduYears + IncFamPPC)

model_2017_1=formula(VOTODERECHA~ Rural_Porc)
model_2017_2=formula(VOTODERECHA~ Rural_Porc + Inter_Porc)
model_2017_3=formula(VOTODERECHA~ Rural_Porc + Inter_Porc + LifeHope)
model_2017_4=formula(VOTODERECHA~ Rural_Porc + Inter_Porc + LifeHope + CompSecEdu)
model_2017_5=formula(VOTODERECHA~ Rural_Porc + Inter_Porc + LifeHope + CompSecEdu + EduYears)
model_2017_6=formula(VOTODERECHA~ Rural_Porc + Inter_Porc + LifeHope + CompSecEdu + EduYears + IncFamPPC)
```

```{r,results="asis"}
library(stargazer)

reg2007_1=lm(model_2007_1,data=Data2007)
reg2007_2=lm(model_2007_2,data=Data2007)
reg2007_3=lm(model_2007_3,data=Data2007)
reg2007_4=lm(model_2007_4,data=Data2007)
reg2007_5=lm(model_2007_5,data=Data2007)
reg2007_6=lm(model_2007_6,data=Data2007)

stargazer(reg2007_1,reg2007_2,reg2007_3,reg2007_4,reg2007_5,reg2007_6,type = "html",intercept.bottom = FALSE)
```

```{r,results="asis"}
reg2017_1=lm(model_2017_1,data=Data2017)
reg2017_2=lm(model_2017_2,data=Data2017)
reg2017_3=lm(model_2017_3,data=Data2017)
reg2017_4=lm(model_2017_4,data=Data2017)
reg2017_5=lm(model_2017_5,data=Data2017)
reg2017_6=lm(model_2017_6,data=Data2017)

stargazer(reg2017_1,reg2017_2,reg2017_3,reg2017_4,reg2017_5,reg2017_6,type = "html",intercept.bottom = FALSE)
```

# Regresion beta

```{r}
Data2007$VOTODERECHA=Data2007$VOTODERECHA/100
Data2017$VOTODERECHA=Data2017$VOTODERECHA/100
```

```{r}
Data2007_novote=Data2007[which(Data2007[,9]>0),]
Data2017_novote=Data2017[which(Data2017[,9]>0),]
```

```{r}
library(betareg)

VD_2007_1=c('Rur_Porc','VOTODERECHA')
VD_2007_2=c('Rur_Porc','Inter_Porc','VOTODERECHA')
VD_2007_3=c('Rur_Porc','Inter_Porc', 'LifeHope','VOTODERECHA')
VD_2007_4=c('Rur_Porc','Inter_Porc', 'LifeHope', 'CompSecEdu','VOTODERECHA')
VD_2007_5=c('Rur_Porc','Inter_Porc', 'LifeHope', 'CompSecEdu', 'EduYears','VOTODERECHA')
VD_2007_6=c('Rur_Porc','Inter_Porc', 'LifeHope', 'CompSecEdu', 'EduYears', 'IncFamPPC','VOTODERECHA')

regData_2007_1=Data2007_novote[,VD_2007_1]
regData_2007_2=Data2007_novote[,VD_2007_2]
regData_2007_3=Data2007_novote[,VD_2007_3]
regData_2007_4=Data2007_novote[,VD_2007_4]
regData_2007_5=Data2007_novote[,VD_2007_5]
regData_2007_6=Data2007_novote[,VD_2007_6]

modelBeta_2007_1=betareg(VOTODERECHA~.,data=regData_2007_1)
modelBeta_2007_2=betareg(VOTODERECHA~.,data=regData_2007_2)
modelBeta_2007_3=betareg(VOTODERECHA~.,data=regData_2007_3)
modelBeta_2007_4=betareg(VOTODERECHA~.,data=regData_2007_4)
modelBeta_2007_5=betareg(VOTODERECHA~.,data=regData_2007_5)
modelBeta_2007_6=betareg(VOTODERECHA~.,data=regData_2007_6)
```


```{r, results='asis'}
stargazer(modelBeta_2007_1,modelBeta_2007_2,modelBeta_2007_3,modelBeta_2007_4,modelBeta_2007_5,modelBeta_2007_6,type='html',intercept.bottom = FALSE)
```

```{r}
VD_2017_1=c('Rural_Porc','VOTODERECHA')
VD_2017_2=c('Rural_Porc','Inter_Porc','VOTODERECHA')
VD_2017_3=c('Rural_Porc','Inter_Porc', 'LifeHope','VOTODERECHA')
VD_2017_4=c('Rural_Porc','Inter_Porc', 'LifeHope', 'CompSecEdu','VOTODERECHA')
VD_2017_5=c('Rural_Porc','Inter_Porc', 'LifeHope', 'CompSecEdu', 'EduYears','VOTODERECHA')
VD_2017_6=c('Rural_Porc','Inter_Porc', 'LifeHope', 'CompSecEdu', 'EduYears', 'IncFamPPC','VOTODERECHA')

regData_2017_1=Data2017_novote[,VD_2017_1]
regData_2017_2=Data2017_novote[,VD_2017_2]
regData_2017_3=Data2017_novote[,VD_2017_3]
regData_2017_4=Data2017_novote[,VD_2017_4]
regData_2017_5=Data2017_novote[,VD_2017_5]
regData_2017_6=Data2017_novote[,VD_2017_6]

modelBeta_2017_1=betareg(VOTODERECHA~.,data=regData_2017_1)
modelBeta_2017_2=betareg(VOTODERECHA~.,data=regData_2017_2)
modelBeta_2017_3=betareg(VOTODERECHA~.,data=regData_2017_3)
modelBeta_2017_4=betareg(VOTODERECHA~.,data=regData_2017_4)
modelBeta_2017_5=betareg(VOTODERECHA~.,data=regData_2017_5)
modelBeta_2017_6=betareg(VOTODERECHA~.,data=regData_2017_6)
```

```{r, results='asis'}
stargazer(modelBeta_2017_1,modelBeta_2017_2,modelBeta_2017_3,modelBeta_2017_4,modelBeta_2017_5,modelBeta_2017_6,type='html',intercept.bottom = FALSE)
```